臺灣高等法院臺中分院刑事判決　
111年度侵上訴字第77號
上  訴  人  
即  被  告  張晉嘉



上列上訴人即被告因妨害性自主案件，不服臺灣彰化地方法院11
1年度侵訴字第9號，中華民國111年4月26日第一審判決（起訴案
號：臺灣彰化地方檢察署110年度偵字第5198號），提起上訴，
本院判決如下：
    主      文
上訴駁回。
乙○○緩刑參年，緩刑期間付保護管束。
    事實及理由
壹、審判範圍：按上訴得對於判決之一部為之；上訴得明示僅就
    判決之刑、 沒收或保安處分一部為之，刑事訴訟法第348條
    第1項、第3項分別定有明文。上訴人即被告乙○○（下稱被告
    ）於本院審理中明示僅針對刑的部分上訴（見本院卷第125
    頁)，是本院以原判決所認定之事實及論罪為基礎，而僅就
    所處之刑部分進行審理，其餘未表明上訴部分，不在上訴範
    圍。
貳、本院據以審查量刑妥適與否之原審所認定之犯罪事實及罪名
    ：
一、犯罪事實：乙○○為成年人，與Ａ女（民國92年8月生，警詢中
    編定代號為BJ000-A110055號，案發時為12歲以上未滿18歲
    之少年，真實姓名年籍住所均詳卷，依性侵害犯罪防治法與
    兒童及少年福利與權益保障法之規定，其姓名不得揭露，下
    稱Ａ女）為網友。其於110年3月22日9時許至11時許間，駕駛
    車牌號碼000-0000號自小客車，至約定見面之彰化縣二林鎮
    洪醒夫公園後單獨搭載Ａ女，駕車至Ａ女位在彰化縣二林鎮之
    住處附近（地址詳卷）停放，明知Ａ女未滿18歲，基於對未
    滿18歲之少年強制猥褻之犯意，在上開車內，先以左手抓住
    Ａ女之肩膀而壓制Ａ女，再以右手強行撫摸Ａ女之胸部，期間
    持續約數秒，繼之復試圖撫摸Ａ女之下體未果，而以強暴方
    式對Ａ女為強制猥褻行為。
二、罪名：被告所為係犯兒童及少年福利與權益保障法第112條
    第1項前段、刑法第224條之成年人故意對少年犯強制猥褻罪
    。並依兒童及少年福利與權益保障法第112條第1項前段之規
    定，加重其刑。
參、上訴駁回之理由：　　
一、被告上訴意旨略以：被告年輕思慮欠周誤蹈法網，犯後坦承
    犯行，深感悔悟，願盡力與告訴人協商盼能彌補告訴人之損
    失，請依刑法第59條規定從輕量刑等語。
二、經查，刑之量定，係實體法上賦予法院得依職權自由裁量之
    事項，苟已以行為人之責任為基礎，並斟酌刑法第57條各款
    所列情狀，在法定刑度內，酌量科刑，無偏執一端，致明顯
    失出失入情形，即不得任意指摘為違法。原審就被告所犯之
    罪，已綜合審酌刑法第57條科刑等一切情狀，在罪責原則下
    適正行使其量刑之裁量權，科處有期徒刑9月，核其量定之
    刑罰，客觀上並未逾越法定刑度，亦與罪刑相當原則無悖，
    難認有濫用其裁量權限之違法情形。參之被告所犯兒童及少
    年福利與權益保障法第112條第1項前段、刑法第224條之成
    年人故意對少年犯強制猥褻罪，並依兒童及少年福利與權益
    保障法第112條第1項前段之規定，加重其刑，原審判決上開
    所為刑之量定，屬低度量刑。刑法第59條規定之酌量減輕其
    刑，必須犯罪另有特殊之原因與環境，在客觀上足以引起一
    般同情，認為即使予以宣告法定最低度刑，猶嫌過重者，始
    有其適用。此項犯罪情狀是否顯可憫恕而酌量減輕其刑之認
    定，係屬法院得依職權自由裁量之事項，原審判決未適用刑
    法第59條規定減輕被告之刑，並無不適用法則或適用法則不
    當之違法。被告上訴為無理由，應予駁回。
肆、被告前未曾因故意犯罪而受有期徒刑以上刑之宣告，有臺灣
    高等法院被告前案紀錄表可稽（見本院卷第27頁）。查被告
    於本院審理程序中與告訴人成立調解，告訴代理人並到庭陳
    明：被告已全數履行賠償完畢，被害人及家屬願給被告自新
    的機會，同意法院緩刑宣告等語，有卷附本院解調事件報告
    書附調解筆錄及審判筆錄（見本院卷第111至114、128頁）
    ，足認被告事後已盡力彌補自己犯罪所造成之損害，頗具悔
    意，亦獲得告訴人之原諒，被告經此偵審程序及刑之宣告，
    應知所警惕，經綜核各情，認暫不執行本件宣告刑為適當，
    爰依刑法第74條第1項第1款規定予以宣告緩刑3年，並依刑
    法第93條第1項第1款、兒童及少年福利與權益保障法第112
    條之1第1項之規定，宣告在緩刑期內付保護管束，俾能由觀
    護人予以適當督促，並發揮緩刑制度之立意，以期符合本件
    緩刑目的。又法院於判斷是否屬於「顯無必要」依兒童及少
    年福利與權益保障法第112條之1第2項規定命被告於付保護
    管束期間遵守該項各款事項時，應審酌被告犯罪時之動機、
    目的、手段、犯後態度、對被害人侵害程度、再犯可能性、
    與被害人之關係，及被告前有無曾經類似犯罪行為，或為一
    時性、偶發性犯罪等因素而為綜合判斷（立法理由第4點參
    照）。查被告與甲 為網友，而於二人相約見面時，對Ａ女為
    強制猥褻行為，實有不該，然斟酌本案被告強行撫摸Ａ女之
    胸部，期間持續約數秒，繼之復試圖撫摸Ａ女之下體未果，
    即停止動作，其所為之侵害程度相對較輕，被告無前科，素
    行良好，卷內亦無其他事證足以證明其先前有類似犯行，堪
    認被告本次所為僅係偶發性犯罪，且被告犯後坦承犯行，並
    已與Ａ女成立調解，態度尚佳，頗具悔悟之心，經此偵審程
    序，再犯之可能性不高，是本院經綜合審酌上開情狀後，認
    本件顯無必要再依兒童及少年福利與權益保障法第112條之1
    第2項規定，命被告於付保護管束期間遵守該條項所列各款
    事項，併予敘明。
據上論斷，應依刑事訴訟法第368條，判決如主文。
本案經檢察官鍾孟杰提起公訴，檢察官丙○○到庭執行職務。
中　　華　　民　　國　　111　　年　　10　 月　　6   　日
             刑事第六庭    審判長法　官  吳  進  發 
　　　　　　 　 　　　　　　　   法　官  尚  安  雅
　　 　　　　 　　　　　　       法　官  許  冰  芬     
以上正本證明與原本無異。     
如不服本判決應於收受送達後20日內向本院提出上訴書狀，其未
敘述上訴理由者，並得於提起上訴後20日內向本院補提理由書（
均須按他造當事人之人數附繕本）「切勿逕送上級法院」。因疫
情而遲誤不變期間，得向法院聲請回復原狀。

                                書記官  鄭  淑  英
　　　　　　　　　　　　　　　　
中　　華　　民　　國　　111 　年　　10　　月　　6 　　日